臺灣板橋地方法院刑事判決　　　　　　　96年度易字第1353號
公　訴　人　臺灣板橋地方法院檢察署檢察官
被　　　告　甲○○
上列被告因違反家庭暴力防治法案件，經檢察官提起公訴（九十
六年度偵字第六七七九號），經當事人雙方合意且被告認罪，檢
察官徵詢被害人意見後，聲請依協商程序而為判決，本院改依協
商程序判決如下：
    主  文
甲○○違反法院依中華民國九十六年三月二十八日修正前家庭暴
力防治法第十三條（即修正後家庭暴力防治法第十四條第一項）
所為之禁止對被害人實施家庭暴力行為及禁止對被害人為騷擾之
民事通常保護令裁定，處拘役肆拾日，如易科罰金，以新臺幣壹
仟元折算壹日。又違反法院依中華民國九十六年三月二十八日修
正前家庭暴力防治法第十三條（即修正後家庭暴力防治法第十四
條第一項）所為之禁止對被害人實施家庭暴力行為及禁止對被害
人為騷擾之民事通常保護令裁定，處拘役伍拾日，如易科罰金，
以新臺幣壹仟元折算壹日。應執行拘役捌拾日，如易科罰金，以
新臺幣壹仟元折算壹日。緩刑貳年，緩刑期內付保護管束。
    事實及理由
一、犯罪事實：
  (一)甲○○與乙○○係夫妻，二人具有家庭暴力防治法第三條第
    一款所定之家庭成員關係。甲○○因曾對乙○○實施家庭暴
    力行為，經本院於民國九十六年一月十九日以九十五年度家
    護字第一三一○號核發民事通常保護令，裁定命甲○○不得
    對乙○○實施身體或精神上不法侵害，甲○○不得直接或間
    接對乙○○為騷擾之聯絡行為，保護令有效期間為一年。詎
    甲○○竟基於故意違反前開保護令之犯意，而為下列違反上
    開民事通常保護令之行為：
    1.於九十六年二月十四日十五時四十分許，在臺北縣中和市
      ○○路九巷二十一號五樓住處，以「不知廉恥與其他男人
      上賓館」、「帶男人回家」等語辱罵乙○○之方式騷擾乙
      ○○，及對乙○○實施精神上不法之侵害，而違反法院所
      為上開裁定。
    2.另於同年月二十日十時許，同在上址砸毀浴室用品，不斷
      辱罵三字經「幹你娘」等語騷擾乙○○，經乙○○表示要
      報警處理，甲○○竟手持菜刀，揚言若報警要自殺，對乙
      ○○實施精神上不法之侵害，而違反法院所為上開裁定。
  (二)案經臺北縣政府警察局中和分局移送臺灣板橋地方法院檢察
    署檢察官偵查起訴。
二、證據：
  (一)被告甲○○於本院審理中所為之自白。
  (二)被害人乙○○於警詢及偵查中之供述。
  (三)本院九十五年度家護字第一三一○號民事通常保護令裁定。
  (四)攝有現場毀損情形之相片四幀。
三、本件起訴法條之引用與法律適用之說明：
  (一)按被告行為後，家庭暴力防治法業經修正公布，並自九十六
    年三月二十八日施行。修正前家庭暴力防治法第五十條規定
    ：「違反法院依第十三條、第十五條所為之下列裁定者，為
    本法所稱之違反保護令罪，處三年以下有期徒刑、拘役或科
    或併科新台幣十萬元以下罰金︰一、禁止實施家庭暴力行為
    。二、禁止直接或間接騷擾、接觸、通話或其他連絡行為。
    三、命遷出住居所。四、遠離住居所、工作場所、學校或其
    他特定場所。五、命完成加害人處遇計畫：戒癮治療、精神
    治療、心理輔導或其他治療、輔導。」，而修正後上開處罰
    規定移置第六十一條，並規定為：「違反法院依第十四條第
    一項、第十六條第三項所為之下列裁定者，為本法所稱違反
    保護令罪，處三年以下有期徒刑、拘役或科或併科新臺幣十
    萬元以下罰金：一、禁止實施家庭暴力。二、禁止騷擾、接
    觸、跟蹤、通話、通信或其他非必要之聯絡行為。三、遷出
    住居所。四、遠離住居所、工作場所、學校或其他特定場所
    。五、完成加害人處遇計畫。」，於條號及法條文字上有所
    修正，條文內容並限縮第二款之聯絡行為必須為非必要之聯
    絡行為，始該當本罪，惟本件被告所為之實施家庭暴力與騷
    擾行為與此無涉，是就被告本件犯行而言，上開法律之修正
    並不生實質法律效果之變動，核無刑法第二條所定之法律變
    更之情形，自無依該條規定比較修正前後法律規定而適用之
    餘地，而應逕依修正後之規定，適用現行家庭暴力防治法第
    六十一條第一款、第二款之規定論處，檢察官於審理時並據
    此當庭更正引用起訴法條為家庭暴力防治法第六十一條第一
    款、第二款之規定。
  (二)又修正前家庭暴力防治法之規定，犯違反保護令罪而受緩刑
    之宣告者，在緩刑期內應付保護管束；而修正後該條文移置
    同法第三十八條第一項，其文字內容並無變更，而僅為條號
    之移異，依前開之說明亦非刑法第二條所定之法律變更之情
    形，而無依該條規定比較修正前後法律規定而適用之餘地。
    是修法前犯違反保護令罪而受緩刑宣告者，應逕依修正後家
    庭暴力防治法第三十八條第一項之規定，於緩刑期內付保護
    管束。
四、本件經檢察官與被告於審判外達成協商之合意且被告已認罪
    ，其合意內容為：「(一)被告願受科刑範圍為拘役四十日及五
    十日，應執行拘役捌拾日，如易科罰金，以新臺幣壹仟元折
    算壹日，緩刑二年，緩刑期內付保護管束。」經查，上開協
    商合意並無刑事訴訟法第四百五十五條之四第一項所列情形
    之一，檢察官聲請改依協商程序而為判決，本院爰不經言詞
    辯論，於協商合意範圍內為協商判決，並依家庭暴力防治法
    第三十八條第一項之規定，諭知在緩刑期內應付保護管束。
五、應適用之法條：刑事訴訟法第四百五十五條之四第二項、第
    四百五十四條之二第一項第二款、第四款、第四百五十五條
    之八，家庭暴力防治法第六十一條第一款、第二款、第三十
    八條第一項，刑法第十一條前段、第四十一條第一項前段、
    第七十四條第一項第一款，判決如主文。
六、本件判決不得上訴。惟以本判決有刑事訴訟法第四百五十五
    條之四第一項第一款、第二款、第四款、第六款、第七款及
    第二條之情形為由而不服者，得自收受判決送達之日起十日
    內，向本院提出上訴書狀，上訴於第二審法院。
中　　華　　民　　國　　96　　年　　6 　　月　　21　　日
                    刑事第十一庭  法　官  楊博欽
上正本證明與原本無異。
                                  書記官  李慈容
中　　華　　民　　國　　96　　年　　6 　　月　　21　　日
附錄本案論罪科刑法條全文：
家庭暴力防治法第六十一條
  違反法院依第十四條第一項、第十六條第三項所為之下列裁定
  者，為本法所稱違反保護令罪，處三年以下有期徒刑、拘役或
  科或併科新臺幣十萬元以下罰金：
    一、禁止實施家庭暴力。
    二、禁止騷擾、接觸、跟蹤、通話、通信或其他非必要之聯
        絡行為。
    三、遷出住居所。
    四、遠離住居所、工作場所、學校或其他特定場所。
    五、完成加害人處遇計畫。
